臺灣桃園地方法院刑事判決　　　　　　　96年度易緝字第94號
公　訴　人　台灣桃園地方法院檢察署檢察官
被　　　告　甲○○
　　　　　　　　　　5樓
　　　　　　　　　　（現羈押在台灣桃園看守所）
上列被告因竊盜案件，經檢察官提起公訴（96年度偵字第1837、
5502號），本院裁定改依簡式審判程序，茲判決如下：
    主  文
甲○○竊盜，累犯，處有期徒刑柒月，減為有期徒刑月又拾伍
日。又竊盜，累犯，處有期徒刑捌月，減為有期徒刑肆月。應執
行有期徒刑柒月。
    事  實
一、甲○○前曾於民國94年間因竊盜案件，經本院以94年度易字
    第1251號判決判處有期徒刑6 月確定，於95年5 月30日易科
    罰金確定（構成累犯）。詎仍不知悔改：
（一）甲○○於95年12月31日下午3 時30分許，在桃園縣八德市
      ○○路323 號之「王唯任企業股份有限公司」（下稱王唯
      任公司）內，意圖為自己不所之所有，徒手竊取該公司所
      有青銅0.8 公斤、紅銅52.6公斤，軟鋁6.8 公斤，得手後
      裝至於該公司所有麻袋內，並於同日下午5 時30分許攜至
      桃園縣桃園市○○○街101 之1 號之桃園資源回收有限公
      司，以新台幣（下同）7,654 元之價格出售賣予該公司，
      得款供己花用。
（二）甲○○於96年1 月20日下午5 時50分許，駕駛向不知情鄰
      人李林彩鳳借得之車號KS-3762 號自用小貨車，搭載不知
      情之徐黃酉妹（為甲○○之母，另經台灣桃園地方法院檢
      察署檢察官為不起訴處分）欲前往桃園縣八德市某處「海
      霸王餐廳」參加喜宴，惟因欲至其任職之王唯任公司取其
      所有手機，乃前往上址之王唯任公司，甲○○趁徐黃酉妹
      腹痛如廁之際，竟意圖為自己不法之所有，徒手竊取該公
      司所有白鐵長桌1 個、白鐵短桌1 個、白鐵梯2 個、白鐵
      條1 個、白鐵板1 個、白鐵管1 個，得手後將之藏置在上
      開自小貨車後車斗處離去。嗣於同日晚間7 時許，甲○○
      前往桃園縣桃園市○○路508 號之延宜企業有限公司，以
      15,300元之價格出售予該公司，得款供己花用。
二、案經桃園縣政府警察局八德分局報請台灣桃園地方法院檢察
    署檢察官偵查起訴。
    理  由
一、本件被告甲○○所犯係死刑、無期徒刑或最輕本刑為3 年以
    上有期徒刑以外之罪，其於準備程序中就被訴事實為有罪之
    陳述，經本院告知簡式審判程序之旨，並聽取當事人意見後
    ，經依刑事訴訟法第273 條之1 第1 項規定裁定進行簡式審
    判程序，合先敘明。
二、上開犯罪事實，業據被告甲○○於警詢、檢察官訊問、本院
    審理時坦承不諱，核與證人即王唯任公司職員王誼、證人
    即桃園資源回收有限公司員工簡杰堂、證人即延宜企業有限
    公司員工張文瑞、證人徐黃酉妹於警詢及檢察官訊問時證述
    情節相符，復有桃園資源回收有限公司進貨單1 紙、監視錄
    影翻拍照片4 張及贓物認領保管單1 紙附卷可稽。被告自白
    應與事實相符，堪予採信。本件事證明確，被告犯行堪予認
    定，應依法論科。
三、核被告事實欄一、（一）、（二）所為，均係犯刑法第320
    條第1 項之竊盜罪。被告上開2 次竊盜，犯意各別，應予分
    論併罰。被告曾於94年間因竊盜案件，經本院以94年度易字
    第1251號判決判處有期徒刑6 月確定，於95年5 月30日易科
    罰金確定，有台灣高等法院被告前案紀錄表在卷可稽，其受
    有期徒刑執行完畢後，5 年以內各故意再犯有期徒刑以上之
    本罪，均為累犯，各應依刑法第47條第1 項加重其刑。爰審
    酌被告甲○○年輕力壯，不思以正途謀取財貨，竟以竊盜方
    式冀求不勞而獲，竊得部分財物已由被害人領回、所生損害
    ，併其犯罪情節、犯罪後尚能坦承犯罪，態度尚佳等一切情
    狀，各量處如主文所示之刑。又按中華民國96年罪犯減刑條
    例業於96年7 月16日施行，查本件被告上開犯行係在96年4
    月24日前，爰依中華民國96年罪犯減刑條例第2 條第1 項第
    3 款，減其刑期2 分之1 ，並依刑法第51條第5 款規定，定
    應執行之刑，以示懲儆。又中華民國96年罪犯減刑條例第5
    條雖規定：「本條例施行前，經通緝而未於中華民國96年12
    月31日以前自動歸案接受偵查、審判或執行者，不得依本條
    例減刑。」則如係於本條例施行後，始因逃匿而通緝者，即
    不適用上開條例第5 條規定（最高法院81年度台非字第67號
    判決同此見解）。查本件被告雖經本院96年7 月27日發佈通
    緝，而於96年8 月9 日經緝獲到案，惟其既係於中華民國96
    年罪犯減刑條例施行後始遭通緝，不適用上開條例第5 條規
    定，自仍應依該條例減刑，一併敘明。
四、被告被訴於95年4 月4 日某時，至桃園縣桃園市○○路62號
    11樓竊取財物部分，另由本院為免訴判決，併此敘明。
據上論斷，應依刑事訴訟法第273 條之1 第1 項、第299 條第1
項前段，刑法第320 條第1 項、第47條第1 項、第51條第5 款，
刑法施行法第1 條之1 第1 項、第2 項前段，中華民國96年罪犯
減刑條例第2 條第1 項第3 款、第7 條，判決如主文。
案經檢察官翁春鈴到庭執行職務。
中　　華　　民　　國　　96　　年　　9 　　月　　21　　日
                  刑事第一庭    法　官　鄭吉雄
以上正本證明與原本無異。
如不服本判決，應於判決送達後10日內向本院提出上訴狀（應附
繕本），其未敘述上訴理由者，應於上訴期間屆滿後20日內補提
理由書狀於本院，上訴於臺灣高等法院。
　　　　　　　　　　　　　　　  書記官　劉宗源
中　　華　　民　　國　　96　　年　　9 　　月　　21　　日
中華民國刑法第320條
（普通竊盜罪、竊佔罪）
意圖為自己或第三人不法之所有，而竊取他人之動產者，為竊盜
罪，處 5 年以下有期徒刑、拘役或 5 百元以下罰金。
意圖為自己或第三人不法之利益，而竊佔他人之不動產者，依前
項之規定處斷。
前二項之未遂犯罰之。
